臺灣士林地方法院民事裁定　　　　　109年度消債更字第293號
債　務　人　何泰雄　
代　理　人　張耀律師
上列債務人聲請更生事件，本院裁定如下：
    主  文
債務人何泰雄自民國一百一十年十月八日十七時起開始更生程序
。
命司法事務官進行本件更生程序。
    理  由
一、按協商或調解成立者，債務人不得聲請更生或清算。但因不
    可歸責於己之事由，致履行有困難者，不在此限，消費者債
    務清理條例（下稱消債條例）第151 條第7 項定有明文。次
    按債務人不能清償債務或有不能清償之虞，且無擔保或無優
    先權之本金及利息債務總額未逾新臺幣（下同）1,200 萬元
    者，於法院裁定開始清算程序或宣告破產前，得向法院聲請
    更生，此觀消債條例第3 條、第42條第1 項規定自明。又法
    院開始更生程序之裁定，應載明其年、月、日、時，並即時
    發生效力；法院裁定開始更生程序後，得命司法事務官進行
    更生程序，復為消債條例第45條第1 項、第16條第1 項所明
    定。
二、聲請意旨略以：伊有不能清償債務之情事，前曾與全體債權
    銀行於民國102 年3 月5 日協商成立，協商條件為每月還款
    5,886 元，惟伊係靠打零工維生，因景氣不佳又受疫情影響
    ，接工不穩定，以致履行有困難而毀諾，確係因不可歸責於
    己之事由，致履行協商條件有困難。且伊無擔保或無優先權
    之本金及利息債務總額未逾1,200 萬元，復未經法院裁定開
    始清算程序或宣告破產，爰依法聲請更生等語。
三、經查，債務人主張之上開事實，有債務人現戶全戶戶籍謄本
    （見本院卷第98至99頁）、財團法人金融聯合徵信中心當事
    人綜合信用報告之債務清理條例前置協商專用債權人清冊（
    見臺灣臺北地方法院109 年度消債更字第305 號卷，下稱北
    院卷，第33至37頁）、全國財產稅總歸戶財產查詢清單（見
    本院卷第101 頁）、107 至109 年度綜合所得稅各類所得資
    料清單（見北院卷第48至49頁、本院卷第100 頁）、中華民
    國人壽保險商業同業公會投保查詢資料（見北院卷第51頁）
    、臺灣臺北地方法院102 年度司消債核字第2232號裁定及附
    件（見北院卷第53至58頁）、凱基商業銀行股份有限公司11
    0 年1 月28日、同年6 月30日陳報狀及附件（見本院卷第16
    至44、88至92頁）、107 年7 月起迄今之存摺封面及內頁影
    本（見本院卷第102 至109 頁）、勞工保險被保險人投保資
    料表（見本院卷第110 至111 頁）在卷可稽，堪認屬實。債
    務人居住於臺北市士林區，名下無財產，以打零工為生，每
    月收入約20,000至25,000元（見本院卷第76頁），每月必要
    支出約20,406元（見本院卷第77頁），實不足支付上開協商
    金額5,886 元，其主張有不可歸責於己之事由，致履行協商
    條件有困難，足堪採信，且依債務人之債務總金額已達400,
    547 元（見北院卷第31至32頁）觀之，綜合評估債務人財產
    、信用及勞力等狀況，堪認債務人有不能清償債務之虞。此
    外，復查無消債條例第6 條第3 項、第8 條或第46條各款所
    定駁回更生聲請之事由，是債務人聲請更生，應屬有據，爰
    依首揭規定，裁定其應予開始更生程序，並命司法事務官進
    行本件更生程序。
四、爰裁定如主文。
中    華    民    國   110    年    10    月    8     日
                  民事第三庭  法  官  陳世源
以上正本係照原本作成。 
本件裁定不得抗告。
中    華    民    國   110    年    10    月    8     日
                              書記官  吳婉萱